臺灣宜蘭地方法院刑事判決　　　　　　　　　　　　　　九十年度易字第四九三號
　　公　訴　人　臺灣宜蘭地方法院檢察署檢察官
　　被　　　告　甲○
右列被告因違反毒品危害防制條例案件，經檢察官提起公訴（九十年度毒偵字第一０
０七號），及併案審理（九十年度毒偵字第一一二五號），本院判決如左：
    主  文
甲○連續施用第二級毒品，處有期徒刑柒月。
    事  實
一、甲○曾於民國八十八年間，因違反毒品危害防制條例案件，經本院裁定送觀察、
    勒戒後，認無繼續施用毒品之傾向，而於八十八年十一月十日經臺灣宜蘭地方法
    院檢察署檢察官以八十八年度毒偵字第二八八號、八十八年度偵字第三七四六號
    為不起訴處分。旋再因毒品案件，經本院送觀察、勒戒後，認有繼續施用毒品之
    傾向，於八十九年七月二十九日經本院以八十九年度宜簡字第一四八號判處有期
    徒刑六月，如易科罰金以三百元折算一日，並於同年八月二十一日確定。詎仍不
    知悔改，復基於施用第二級毒品甲基安非他命之概括犯意，自九十年六月十八日
    上午八時四十分許回溯四日內某時起至同月二十三日下午九時四十分許回溯四日
    內某時止，連續在其位於宜蘭縣宜蘭市○○路二十九之五號家中，施用第二級毒
    品甲基安非他命多次。嗣於九十年六月十八日經臺灣宜蘭地方法院檢察署觀護人
    室派員採其尿液；九十年六月二十三日在宜蘭縣警察局採其尿液，分別送驗結果
    均呈甲基安非他命陽性反應，因而查知上情。
二、案經台灣宜蘭地方法院檢察署檢察官自動檢舉偵查起訴及宜蘭縣警察局移送檢察
    官併辦審理。甲○經本院依法傳喚拘提無著後，於九十年十月十八日發布通緝，
    迄九十一年二月八日緝獲到案。
    理  由
一、訊據被告甲○坦承確有連續施用第二級毒品甲基安非他命之犯行不諱，惟辯稱忘
    記正確之施用時間等語。經查，被告於九十年六月十八日上午八時四十分許、同
    月二十三日下午九時四十分許，分經驗尿結果均呈甲基安非他命陽性反應，有台
    灣檢驗科技股份有限公司、慈濟大學濫用藥物檢驗中心出具之檢驗總表、複驗結
    果表各一紙附卷可稽，其中複驗之檢驗方法均以ＧＣ／ＭＳ氣相層析／質譜儀法
    進行確認檢驗，其結果仍有甲基安非他命反應，當不致有偽陽性反應，且據文獻
    資料指出甲基安非他命經口服投與後約百分之七十於二十四小時內自尿中排出，
    約百分之九十於九十六小時內自尿中排出，推斷當不致超過四日（行政院衛生署
    藥物食品檢驗局八十一年二月八日函可稽），足認被告自白確有施用毒品等語應
    為真實。被告前因毒品案件，經本院裁定送觀察、勒戒後，認無繼續施用毒品之
    傾向，而於八十八年十一月十日經臺灣宜蘭地方法院檢察署檢察官以八十八年度
    毒偵字第二八八號、八十八年度偵字第三七四六號為不起訴處分。旋再因毒品案
    件，經本院送觀察、勒戒後，認有繼續施用毒品之傾向，於八十九年七月二十九
    日經本院以八十九年度宜簡字第一四八號判處有期徒刑六月，如易科罰金以三百
    元折算一日，並於同年八月二十一日確定等情，有被告之臺灣高等法院被告全國
    前案紀錄表、臺灣高等法院檢察署刑案紀錄簡覆表、本院八十九年度宜簡字第一
    四八號判決各一紙在卷可佐，被告再犯本件之罪，罪證明確，應予依法論科。
二、核被告甲○所為，係犯毒品危害防制條例第十條第二項之施用第二級毒品罪。其
    持有第二級毒品甲基安非他命之低度行為，為施用之高度行為所吸收，不另論罪
    。被告先後多次犯行，時間緊接，犯罪構成要件相同，顯係出於概括之犯意反覆
    為之，為連續犯，依法應以一罪論，並加重其刑，檢察官移送併案審理部分與已
    起訴之事實有連續犯之裁判上一罪關係，為起訴效力所及，本院自得併予審理，
    附此敘明。爰審酌被告施用甲基安非他命之犯罪動機、目的、手段屬自損身命之
    行為、對國家社會所生之危害，及其犯罪後坦承之態度等一切情狀，量處如主文
    所示之刑。
據上論斷，應依刑事訴訟法第二百九十九條第一項前段、毒品危害防制條例第十條第
二項，刑法第十一條前段、第五十六條，判決如主文。
本案經檢察官郭欣怡到庭執行職務。
中    華    民    國    九十一      年      三      月      十四        日
                                  臺灣宜蘭地方法院刑事第二庭
                                          法  官  郭  淑  珍
右正本證明與原本無異。
如不服本判決，應於判決送達後十日內向本院提出上訴狀( 應附繕本 )。
                                          書記官  李  明  威
中    華    民    國    九十一      年      三      月      十五        日
附錄法條：
毒品危害防制條例第十條第二項
施用第一級毒品者，處六月以上五年以下有期徒刑。
施用第二級毒品者，處三年以下有期徒刑。
